# 处置子公司，原来的其他综合收益如何处理。

提问人：liuzixiao 时间：2023-05-18 15:17:21
母公司A，子公司B，A公司除B公司之外还有其他子公司，需要编合并报表，本期完全处置B公司，持股比例由100%降为0%。
B公司其他综合收益为-200万元，其他权益工具投资为 0 。请问A公司合并层面将 200 万元的其他综合收益计入哪里？
方案一：投资收益
方案二：直接转入未分配利润
我更倾向于方案一，因为这是处置全资子公司，处置这个行为就是要计入投资收益，直接转入未分配利润是不恰当的，因为这不是A公司所属的其他权益工具投资。
还请陈老师指点一下。

回答人：chenyiwei
应采用方案二，即与子公司B直接处置该项金融资产时的处理效果一致。
虽然《企业会计准则第 33 号——合并财务报表（ 2014 年修订）》第五十条规定“企业因处置部分股权投资等原因丧失了对被投资方的控制权的，在编制合并财务报表时，对于剩余股权，应当按照其在丧失控制权日的公允价值进行重新计量。处置股权取得的对价与剩余股权公允价值之和，减去按原持股比例计算应享有原有子公司自购买日或合并日开始持续计算的净资产的份额之间的差额，计入丧失控制权当期的投资收益，同时冲减商誉。与原有子公司股权投资相关的其他综合收益等，应当在丧失控制权时转为当期投资收益。”，但在该准则的应用指南中对此予以补充修正，即“与原有子公司的股权投资相关的其他综合收益、其他所有者权益变动，应当在丧失控制权时转人当期损益，由于被投资方重新计量设定受益计划净负债或净资产变动而产生的其他综合收益除外”。需注意的是该准则修订于 2014 年，当时金融工具准则尚未修订，尚无“其他权益工具投资”这一类金融资产，当时不可转入损益的其他综合收益只有“重新计量设定受益计划净负债或净资产导致的变动、按照权益法核算的在被投资单位以后会计期间不能重分类进损益的其他综合收益中所享有的份额等”两项，但完全可以推论出：日后如果增加了其他种类的“不可转损益的其他综合收益”，则在处置子公司时的处理原则应当与子公司直接处置相应资产时的处理原则是一致的，即不能体现在合并报表的投资收益中。